【裁判字號】    95,上易,1087
【裁判日期】    950912
【裁判案由】    竊盜
【裁判全文】
臺灣高等法院刑事判決
上  訴  人  臺灣臺北地方法院檢察署檢察官
上  訴  人
即  被  告  甲○○
指定辯護人  本院公設辯護人王永炫
上列上訴人因被告竊盜案件，不服臺灣臺北地方法院95年度易字
第36號，中華民國95年4月28日第一審判決（聲請簡易判決處刑
案號：臺灣臺北地方法院檢察署94年度偵緝字第2001號、第2002
號；暨移送併辦案號：臺灣臺北地方法院檢察署94年度偵緝字第
1311號、第1312號），提起上訴，本院審理中，檢察官移送併辦
（併辦案號：臺灣臺北地方法院檢察署95年度偵緝字第1162號、
第1163號），本院判決如下：
    主  文
原判決撤銷。
甲○○共同連續竊盜，處有期徒刑貳年。
    事  實
一、甲○○曾有偽造有價證券、偽造文書、違反麻醉藥品管理條
    例、肅清煙毒條例及多次竊盜前科，其中於民國（下同）84
    年間，所犯之竊盜罪、偽造文書、違反肅清煙毒條例案件及
    麻醉藥品管理條例等罪，嗣經裁定應執行有期徒刑13年6 月
    確定，並自84年5月8日起入監執行，其刑期應至101年2月6
    日，嗣於92年3月20日縮短刑期假釋出獄。
二、甲○○於假釋期間，仍不知悔改，基於意圖為自己不法所有
    之概括犯意，為後述之三次竊盜犯行，(一)92年8月12日晚上9
    時許，甲○○在臺北市○○路○段133巷2號前，趁乙○○不
    注意之際，竊取乙○○所有車牌號碼ＱＵＣ─五六三號輕型
    機車使用，92年8月17日上午10時許，甲○○騎乘上開輕型
    機車行經臺北市○○○路○段105巷與林森北路口時，為警查
    獲。(二)92年8月初，甲○○因先後多次至臺北市○○○路149
    號1樓「威尼斯珠寶店」委請戊○○代修首飾，而得知該店
    之地形以及營業時間為每日下午2時許至3時許起至翌日凌晨
    1 時許止，每日結束營業後，店內無人看守，竟與姓名、年
    籍均不詳綽號「小楊」約三十五歲之男子基於共同意圖為自
    己不法所有之犯意聯絡，於92年9月21日上午10時許，分由
    該綽號「小楊」之成年男子負責以不詳方法破壞上開「威尼
    斯珠寶店」鐵捲門之開關（毀損部分未據告訴），再按該開
    關打開鐵捲門入內，甲○○負責把風之方式，共同竊取戊○○所有上開「威尼斯珠寶店」櫥櫃內普通戒指二只、普通耳
    環四只、白Ｋ碎鑽墜子三只、白Ｋ碎鑽女戒二只、赤金耳環
    二對、玉鐲5只、藍寶戒指一只、玉墜子十一件等，成本價
    值共約新臺幣（下同）40萬元，約四、五十件之珠寶一批及
    現金2,000元，得手後，與「小楊」朋分。嗣因戊○○於當
    日下午6時許，抵達上開「威尼斯珠寶店」欲開門營業時，
    發現鐵捲門開啟，入內查看始知遭竊，戊○○報警處理後，
    仔細回想認甲○○在案發前多次至店內藉詞維修珠寶行跡可
    疑，翌日於甲○○至店內藉詞給付定金500元時，當面質疑
    甲○○未成，轉而試探甲○○是否知悉失竊珠寶下落，並表
    示願意買回失竊珠寶後，甲○○即於92年9月25日，佯稱係
    自其不詳姓名友人處所取得，為戊○○上開失竊珠寶之一部
    之玉鐲5只、玉墜、戒指及耳環等物至上開「威尼斯珠寶店
    」內，以5, 000元之價格賣回戊○○，並於同年10月15日再
    度以1,400元之代價，將其所竊得之藍寶戒指一只賣回戊○○後，經員警通知甲○○到案說明後，始查知上情，並依甲○○之供述，循線在臺北市○○○路○段33號之1之「華國當
    鋪」內起獲，遭甲○○以17,500元代價，持向不知情之「華
    國當鋪」負責人高劉陵填及高順顯夫妻質借變現之赤金耳環
    2對、白Ｋ碎鑽女戒2只、白Ｋ碎鑽墜子3只、普通耳環4只及
    普通戒指1只（同時質借變現之普通戒指2只，其中1只係屬
    甲○○所有）之失竊珠寶（該典當之珠寶，由戊○○贖回）
    。(三)甲○○於93年4月19日中午12時許，在臺北市○○○路8
    號前，見丙○○所有之車號ＦＡＢ─三０二號重型機車鑰匙
    未取下，即以之發動機車電門鎖後竊得該車，並作為日常代
    步工具；嗣於同年5月4日上午5時45分，甲○○騎乘上開機
    車行經臺北市中山區○○○路○段108號前時為警查獲。
三、案經戊○○告訴，由臺北市政府警察局中山分局報請臺灣臺
    北地方法院檢察署檢察官偵查起訴，暨移送併案審理。
    理  由
一、上訴人即被告甲○○固坦承確有以上開「威尼斯珠寶店」所
    失竊之部分珠寶向「華國當鋪」質借變現，並將部分戊○○
    所失竊之珠寶持交戊○○之事實以及分別騎乘ＱＵＣ─五六
    三號輕型機車、ＦＡＢ─三０二號重型機車被查獲之事實，
    然矢口否認涉有竊盜犯行，辯稱：其持向華國當鋪質借變現
    之珠寶，係在上開「威尼斯珠寶店」外所拾獲，並非行竊所
    得，其餘珠寶亦已交還，而非賣回予戊○○，所騎機車非係
    竊盜所得云云。然查：
  (一)ＱＵＣ─五六三號輕型機車係乙○○所有，於92年8月12日
    晚上9時許，在臺北市○○路○段133巷2號前，遭竊一節，業
    據乙○○於警詢時供述詳明，被告於警詢時亦供承於92年8
    月17日10時許，騎ＱＵＣ─五六三號行經臺北市○○○路○
    段105巷與林森北路口為警查獲屬實（以上見偵字第17924號
    卷第5頁、第6頁）。被告雖辯稱，該機車係同事「老仔」之
    朋友「陳仔」所騎，伊向「陳仔」借用云云。但被告既未能
    供述同事「老仔」及「老仔」之朋友「陳仔」之真實姓名以
    供查證，且被告犯有竊盜前案多件（見被告前科資料），當
    知機車有行車執照，且應隨身攜帶以備查驗，避免被認定有
    竊盜或贓物之嫌疑，乃被告於借車時未向出借該機車之人索
    取行車執照，足認被告所辯，伊向「陳仔」借用一節係被告
    卸責之詞，再佐以被告有竊盜前科多次，被告騎該機車被查
    獲，距乙○○失竊機車僅有六日，堪認ＱＵＣ─五六三號係
    被告竊取。
  (二)復按被告之自白，非出於強暴、脅迫、利誘、詐欺、疲勞訊
    問、違法羈押或其他不正之方法，且與事實相符者，得為證
    據，刑事訴訟法第156條第1項定有明文。而被告之自白，如
    係出於不正之方法，並非自由陳述，即其取得自白之程序，
    已非適法，則不問自白內容是否確與事實相符，因其非係適
    法之證據，即不能採為判決基礎，故審理事實之法院，遇有
    被告對於自白提出刑求之抗辯時，應先於其他事實而為調查
    （參看最高法院23年上字第868號判例）。被告甲○○在偵
    查中及原審審理時，既均未就上開警詢筆錄之任意性及形式
    真正性有所爭執，且員警在對被告製作警詢筆錄之過程中，
    又係依照正常程序為之，亦經被告於原審行準備程序中自承
    ：「我不知道戊○○有沒有去報案，只是當時我所住的飯店
    櫃檯有跟我說三組的人有去找我。所以我沒有等三組再度去
    找我，我就自己去三組製作筆錄，我去三組時警察就是照正
    常程序問我筆錄，沒有什麼特別的，問完他們叫我把當票拿
    給他們看，我就給他們看，說只有這些，問完筆錄後我有簽
    名捺指紋。」（見原審卷第30頁反面），揆諸前揭規定，被
    告之警詢筆錄自具有證據能力。
  (三)上開事實欄二之(二)之事實，業據被告於警詢時坦認：「該批
    珠寶是我與綽號『小楊』之男子一同前往臺北市中山區○○○路149號之『威尼斯珠寶行』行竊所得。」、「我們是於
    92年9月21日上午10時許至『威尼斯珠寶行』行竊。」、「
    綽號『小楊』之男子先破壞鐵捲門進入店內行竊，而我負責
    在外把風。」、「（你與綽號『小楊』之男子共竊得多少財
    物？如何分贓？）大約有4、50件的珠寶（玉鐲子、玉墜子
    、玉戒子、白金碎鑽及耳環等）竊得財物後我分得5件玉鐲
    子、玉墜子11件、耳環1對、戒指4只及赤金耳環2對、白Ｋ
    碎鑽女戒子2只、白Ｋ碎鑽墜子3只、普通耳環4只、普通戒
    子4只及藍寶戒子1只等財物，其餘都由綽號『小楊』之男子
    拿走。我拿其中之金飾等至華國當舖典當，我有拿部分珠寶
    還給戊○○，『小楊』約三十五歲」（參見偵字第24576號
    卷第4頁至5頁）。證人戊○○於警詢時供稱，竊賊先破壞鐵
    捲門開關，再開按鐵捲門開關進入，店內無任何破壞（見偵
    字第24576號卷第6頁）。戊○○於原審審理時更證稱：渠所
    經營之上開「威尼斯珠寶店」之營業時間為每日下午2時許
    至3時許起，迄於翌日凌晨1時許止，遭竊當日凌晨打烊後，
    渠嗣於下午6時許至「威尼斯珠寶店」時，鐵捲門業遭破壞
    開啟，店內櫥櫃已遭翻動竊取其內成本價值約40餘萬元之珠
    寶首飾及現金2,000元等物（原審卷第43頁、第44頁背面）
    。並有證人戊○○提出之失竊珠寶明細表一份在卷可稽（見
    偵緝字第161號卷第10頁）。且被告於警詢時供稱：其在與
    該姓名、年籍均不詳，綽號「小楊」之成年男子共同至上開
    「威尼斯珠寶店」行竊分贓後，其所分得之贓物中，部分業
    遭其持向不知情之「華國當鋪」質借變現，餘則交還或賣回
    予證人戊○○（參見偵字第24576號卷第5頁）。核與證人「
    華國當鋪」負責人高劉陵填之配偶高順顯於偵查中證稱：經
    證人戊○○以15,500元贖回之赤金耳環2對、白Ｋ碎鑽女戒2
    只、白Ｋ碎鑽墜子3只、普通耳環4只及普通戒指1只確均係
    被告持至「華國當鋪」典當之物品等語相符（參見偵緝字第
    161號卷第6頁）。復據證人戊○○於偵查中及原審審理時證
    稱：該批贖回之珠寶確係渠店內於上開時、地遭竊之珠寶，
    另渠嗣分別以5,000元之價格向被告買回之玉鐲5只、玉墜、
    戒指及耳環等物，及以1,400元之價格向被告買回之藍寶戒
    指1只，亦均係渠所失竊之部分珠寶無誤等語在卷（見偵緝
    字第161號卷第7頁），且有證人戊○○向被告買回之失竊珠
    寶照片2張、華國當鋪當票及贖回之失竊珠寶照片各1張（見
    偵字第24576號卷第11頁至第13頁、偵緝字第161號卷第9頁
    ）。戊○○珠寶店之竊盜案件若非被告與綽號「小楊」之成
    年男子所為，則被告焉能於警詢時供出其等行竊之時間為92
    年9月21日上午10時許；係以破壞鐵捲門鎖之方式入內行竊
    ；由該綽號「小楊」之成年男子負責入內搜刮財物，其負責
    把風之分工方式，以及遭竊珠寶之下落等細節，況以被告係
    一智慮成熟之成年人，且知己正因案假釋中，其縱使至愚，
    亦無明知己未涉案，仍於警詢時隨意編指虛構上情，自陷極
    可能因此遭撤銷假釋，須再入監執行殘刑結果之不利境地之
    可能，據此，堪認被告上開警詢筆錄之內容符實可採。再衡
    諸證人戊○○贖回及買回之失竊珠寶樣式、材質及鑲工並無
    何特別之處，僅部分戒指及項鍊掛有除編號及克拉數等基本
    資料外，別無足使第三人辨識係屬證人戊○○所經營之上開
    「威尼斯珠寶店」所有之字樣或圖案之吊牌，是若該等珠寶
    確如被告所辯係其所拾得，則其憑此即可判斷係證人戊○○
    所有，顯與常情有違，此觀諸上開附卷經證人戊○○贖回及
    買回之失竊珠寶照片即明，至被告事後竟仍將所竊珠寶賣回
    證人戊○○，其動機或因自覺已遭證人戊○○懷疑，始在不
    知證人戊○○業已報警處理之狀況下，佯稱係其友人所竊，
    可代證人戊○○向其友人取回，期得藉此息事寧人所致，是
    以，被告辯稱其持向「華國當鋪」質借變現之珠寶，以及嗣
    後賣回證人戊○○之珠寶，均係其在「威尼斯珠寶店」店外
    所拾獲，並非行竊所得云云，乃係事後卸責之詞，不足採信
    。
  (四)至證人戊○○於原審審理時另證稱渠上開「威尼斯珠寶店」
    櫥櫃內之珠寶，係遭竊賊以平口螺絲起子伸入櫥櫃與櫥櫃門
    間之縫隙之方式開啟櫥櫃門後行竊一節，關於竊賊如何開啟
    櫥櫃門鎖部分，乃屬證人戊○○之臆測之詞，且酌諸日常生
    活用品中體積清薄得用以伸入櫥櫃門縫者眾，非必以平口螺
    絲起子行之不可，是自不得僅以證人戊○○此部分之所證，
    作為認定被告有持平口螺絲起子行竊之依據（檢察官上訴指
    被告應係犯加重竊盜罪，並無可採）。此外，並有現場圖一
    份及現場照片六張附卷可徵，本件「威尼斯珠寶店」竊案確
    係被告與姓名、年籍均不詳綽號「小楊」之成年男子共同所
    為無誤。
  (五)ＦＡＢ─三０二號重型機車係丙○○所有於93年4月19日中
    午12時許，在臺北市○○○路8號前，機車鑰匙未取下而被
    竊取一節，業據丙○○於警詢時供明（見偵字第8361號卷第
    15頁）。被告於93年5月4日上午5時45分，騎乘ＦＡＢ─三
    ０二號重型機車行經臺北市中山區○○○路○段108號前時為
    警查獲一節，亦據被告於警詢中供明。被告雖辯稱，該機車
    係向「老陸」所購（見偵字第8361號卷第12頁），但被告亦
    無法供述「老陸」真實姓名，且依前之所述，被告犯有竊盜
    前案多件，當知機車有行車執照，且應隨身攜帶以備查驗，
    避免被認定有竊盜或贓物之嫌疑，乃被告於購車時未向出售
    者索取行車執照，足認被告所辯，伊向「老陸」購買一節係
    被告卸責之詞，再佐以被告有竊盜前科多次，被告騎該機車
    被查獲，距丙○○失竊機車不到二十日，堪認ＦＡＢ─三０
    二號重型機車係被告竊取。
  (六)綜上所述，本件事證明確，被告上開連續竊盜犯行，洵堪認
    定。
二、被告行為後，刑法第56條連續犯之規定，業於94年2月2日公
    布刪除，自95年7月1日施行，則被告之犯行，因行為後新法
    業已刪除連續犯之規定，此刪除雖非犯罪構成要件之變更，
    但顯已影響行為人刑罰之法律效果，自屬法律有變更，依新
    法第2條第1項規定，比較新、舊法結果，仍應適用較有利於
    被告之行為時法律即舊法論以連續犯（最高法院95年第8次
    刑事庭會議決議參照）。又被告行為後，刑法施行法於95年
    6月14日修正公布增訂第1條之1，該條規定有關刑法分則編
    所定罰金之貨幣單位改為新臺幣，且就所定數額提高為三十
    倍，而舊刑法係以銀元為單位，且應依罰金罰鍰提高標準條
    例第1條前段（現已廢除）規定提高十倍，故刑法施行法第1
    條之1公布施行後，有關罰金刑部分，僅變更貨幣單位，新
    舊刑法就罰金數額之規定並無不同，即新法無何有利之情形
    ，依修正刑法第2條第1項前段規定，自應依舊法（含刑法有
    關罰金刑及罰金罰鍰提高標準條例第1條前段）之規定。
三、核被告所為，係犯刑法第320條第1項之普通竊盜罪。被告三
    次竊盜犯行，時間密接，又犯構成要件相同之罪名，顯係基
    於概括之犯意，為連續犯，依修正前刑法第56條規定以一罪
    論，並加重其刑。就事實欄二之(二)部分（即竊取珠寶首飾部
    分），被告與姓名、年籍均不詳，綽號「小楊」之成年男子
    間，有犯意聯絡及行為分擔，均為共同正犯。事實欄二之(三)
    部分雖未據檢察官起訴，然此部分與檢察官聲請簡易判決處
    刑如事實欄二之(一)及二之(二)部分，有連續犯關係，已如上述
    ，未起訴部分，應為檢察官聲請簡易判決處刑之效力所及，
    本院應一併審理。
四、原審予以論罪科刑，固非無見，惟被告所犯如事實欄二之(一)
    及二之(三)之犯行，原審未併予審酌；且原判決並無附件，乃
    原判決於事實欄竟記載被告竊取「威尼斯珠寶店」內如附件
    之珠寶等物；再如何認定共犯「小楊」為成年男子，原審亦
    未說明其依據，均有未洽。被告提起上訴，仍執陳詞，否認
    犯罪，固無可採，檢察官提起上訴，指摘原判決未審酌被告
    有關事實欄二之(一)及二之(三)之事實，則為有理由（檢察官上
    訴指被告竊取「威尼斯珠寶店」部分係屬加重竊盜罪，並無
    可採，已如上述，又檢察官另指被告竊取支票部分，應併予
    審理，並無可採，此部分詳如後述），應由本院將原判決撤
    銷改判，審酌被告犯罪之動機、目的、竊得成本約值40餘萬
    元之珠寶一批及現金2,000元，以及連續竊取機車，所生危
    害非輕，犯後飾詞狡辯，不知悔改，態度不佳等一切情狀，
    量處如主文所示之刑。
五、移送併案意旨略以：92年10月27日上午8時30分前某不詳時
    間，甲○○趁平允實業有限公司（址設臺北市中正區○○○
    路○段25號4樓9室，下稱平允公司）其內無人看守之際，以
    徒手拉起鐵捲門後擊破玻璃門之方式，進入平允公司內，竊
    取該公司負責人丁○○所有之上海商業銀行城中分行，票號
    CA0000000號至CA0000000號空白支票共28張、平允公司大小
    章、丁○○護照1本等物後逃逸；嗣甲○○復基於行使偽造
    有價證券之概括犯意，在前開空白支票內其中六張支票上，
    填具發票日、金額、並蓋用竊得之平允公司大、小章後，於
    92年10、11月間將偽造之支票號碼CA0000000、CA0000000、
    CA0000000、CA0000000、CA0000000號等五張支票交付不知
    情之劉先堉以清償債務，另將支票號碼CA0000000號之偽造
    支票交予張惠雯調現，惟因丁○○已申請掛失止付，至各該
    支票提示時均遭退票。認被告此部分（即附表所載）涉有竊
    盜及偽造有價證券之罪嫌云云。
  (一)按犯罪事實應依證據認定之，無證據不得認定其犯罪事實；
    又事實之認定應憑證據，如不能發現相當證據或證據不足以
    證明者，自不能以推測或擬制之方法，以為裁判之基礎；而
    認定犯罪事實所憑之證據，雖不以直接證據為限，間接證據
    亦包括在內，然無論直接或間接證據，其為訴訟上之證明，
    須於通常一般之人均不致於有所懷疑，而得確信其為真實之
    程度者，始得據之為有罪之認定，倘其證明尚未達到此一程
    度，而有合理性懷疑之存在時，即無從為有罪之認定（參看
    最高法院40年台上字第86號、76年台上字第4986號判例）。
    是被告於經判決有罪確定前，應被認定為無罪，被告並無自
    證無罪之義務，均為刑事訴訟之基本原則，被告否認犯罪所
    持之辯解，縱無可取，仍不得因此資以為反證其犯罪之論據
    。
  (二)檢察官認被告涉有如附表所示之犯行，無非以被告有將如附
    表所示之失竊並偽造之支票，持交證人劉先堉抵償債務，以
    及持交證人張惠雯調現之事實，及如附表所示被害人即證人
    丁○○，以及證人劉先堉、張惠雯、徐君汶、李國彬於警詢
    時之證述，並有贓物認領保管單、贓物認領保管收據、臺灣
    票據交換所函暨函覆資料附卷，為其論據。訊據被告甲○○
    固不否認持用如附表所示失竊支票之事實，惟堅決否認涉有
    如附表所示之竊盜、偽造有價證券犯行，辯稱：如附表所示
    之支票，係其依報載廣告所購入，購入時業已填寫簽發完畢
    ，並非其所竊取、偽造等語。
  (三)經查：如附表所示之支票，係失竊之空白支票，嗣後遭人偽
    造之支票等事實，固據證人丁○○於警詢時證述在卷，並有
    贓物認領保管單、臺灣票據交換所函暨函覆資料附卷可憑。
    惟如附表所示之支票係被害人平允公司遭竊之空白支票，嗣
    遭人以竊得之被害人平允公司公司章及證人丁○○之負責人
    章，蓋用其上並偽填發票日、金額之方式偽造而成者，亦據
    證人丁○○於警詢時證述綦詳（見偵字第13167號卷第20頁
    、93年度偵緝字第1154號卷第21頁），惟如附表所示之支票
    均係被告循報載廣告陸續以每張3,000元至4,000元之代價所
    購入，共計購入17張至18張等情，亦據被告於警、偵詢中及
    原審審理時供述在卷，佐以被告所供依循報載廣告即可購得
    屆期將遭退票不獲付款，亦即俗稱芭樂票之支票，持向他人
    詐借現金使用，抑或詐購貨物後，佯為支付貨款之用者，在
    實務上非無前例可參。且參以被告前曾因購買來路不明之支
    票使用，被判處罪刑（見臺灣士林地方法院94年訴字第837
    號判決第2頁、第3頁所載，該判決附於本院卷），則被告辯
    稱，看報紙購買支票一節非不可採信，況就如附表所示之被
    害人平允公司遭竊之竊盜犯行部分，並無其他積極證據足以
    證明係被告所為，自不得僅以被害人平允公司如附表所示之
    失竊支票遭偽造後，係由被告持向證人劉先堉清償債務以及
    持向證人張惠雯調現之事實，據此反推該等支票係被告所竊
    取，並認被告有偽造有價證券之犯行。檢察官提起上訴，指
    原審就此部分未予併辦，應有未當云云，並無可採。
  (四)綜上所述，不能證明被告涉有如附表所示之竊盜及偽造有價
    證券犯行，檢察官認此部分與上開業經檢察官聲請簡易判決
    處刑並經本院論罪科刑之竊盜犯行間，有連續犯及牽連犯之
    裁判上一罪關係，而移送併辦，本院無從予以審酌，應退回
    原檢察官依法處理，併此敘明。
據上論斷，應依刑事訴訟法第369條第1項前段、第364條、第299
條第1項前段，刑法第2條第1項前段、第28條、修正前刑法第56
條、第320條第1項，罰金罰鍰提高標準條例第1條前段，判決如
主文。
本案經檢察官張秋雲到庭執行職務。
中    華    民    國    95    年    9    月     12    日
                  刑事第十一庭
                          審判長法  官  張連財
                                法  官  楊照男
                                法  官  林明俊
以上正本證明與原本無異。
檢察官如不服本判決，應於收受送達後十日內向本院提出上訴書
狀，其未敘述上訴之理由者並得於提起上訴後十日內向本院補提
理由書（均須按他造當事人之人數附繕本）。
被告不得上訴。
                                書記官  蕭進忠
中    華    民    國    95    年    9     月    15    日
刑法第320條
意圖為自己或第三人不法之所有，而竊取他人之動產者，為竊盜
罪，處五年以下有期徒刑、拘役或五百元以下罰金。
意圖為自己或第三人不法之利益，而竊佔他人之不動產者，依前
項之規定處斷。
前二項之未遂犯罰之。
【附表】
┌───────────────────────┬──┐
│ 行竊時間、地點、方法、被害人及查獲時間、地點 │備註│
├───────────────────────┼──┤
│於九十二年十月二十七日上午八時三十分前某不詳時│移送│
│間，趁平允實業有限公司（址設臺北市中正區忠孝西│併案│
│路一段二五號四樓九室，下稱平允公司）其內無人看│審理│
│守之際，以徙手拉起鐵捲門後擊破玻璃門之方式，進│犯罪│
│入平允公司內，竊取該公司負責人丁○○所有之上海│事實│
│商業銀行城中分行，票號CA0000000號至CA0000000  │部分│
│號空白支票共二十八張、平允公司大小章、丁○○護│    │
│照一本等物後逃逸。嗣甲○○復基於行使偽造有價證│    │
│券之犯意，在前開空白支票內填具發票日、金額、並│    │
│蓋用竊得之平允公司大、小章後，於九十二年十月、│    │
│十一月間，將偽造之支票持交不知情之劉先堉以清償│    │
│債務，以及持交張惠雯調現。惟因丁○○已申請掛失│    │
│止付，致支票提示時均遭退票。                  │    │
└───────────────────────┴──┘


司法院資訊處製作；財團法人民間司法改革基金會備份。
